【裁判字號】    90,易,1612
【裁判日期】    900702
【裁判案由】    家庭暴力防治法
【裁判全文】
臺灣板橋地方法院刑事判決                          九十年度易字第一六一二號
    公  訴  人  臺灣板橋地方法院檢察署檢察官
    被      告  甲○○
右列被告因違反家庭暴力防治法案件，經檢察官提起公訴（九十年度偵字第一八二○
號、第四○三三號），本院判決如左：
    主  文
甲○○連續違反法院依家庭暴力防治法第十三條所為之禁止對被害人實施家庭暴力行
為之民事通常保護令裁定，處有期徒刑肆月，如易科罰金，以參佰元折算壹日。
    事  實
一、甲○○係丁○○之配偶，二人為家庭暴力防治法第三條第一款所定之家庭成員，
    其於民國八十九年間因對丁○○有家庭暴力行為，經本院於八十九年九月十八日
    以八十九年度家護字第五八二號民事通常保護令，諭令不得對丁○○實施身體或
    精神上不法侵害之行為，亦不得直接或間接對於丁○○為騷擾、接觸之聯絡行為
    。詎其竟仍基於反民事通常保護令之概括犯意，陸續為下列違反上開民事通常保
    護令之行為：
    (一)於八十九年十二月一日二十一時四十分許，在臺北縣板橋市○○○街一二四巷
    三弄八號住所，欲藉故毆打丁○○（尚未達著手程度），然遭丁○○關門抗拒，
    乃出言聲稱要拿鋸子鋸開門窗，而在警察戴志宏據報至現場處理時，竟持木棍打
    破該房屋四塊玻璃，並將丁○○經由窗戶自屋內遞給門外戴志宏之前開民事通常
    保護令撕毀（毀損部分未據告訴），以此等間接方式對丁○○實施精神上不法之
    侵害；(二)再於九十年一月七日二十三時三十五分許，無故在同址徒手毆打丁○○
    ，致丁○○受有左臉挫傷及擦傷、左胸及右手挫傷等傷害（傷害部分經撤回告訴
    ），直接對丁○○實施身體上不法侵害之行為；(三)復於同年二月八日十時許，因
    要錢不成，在同址徒手掌摑丁○○臉部，造成丁○○臉部紅腫之傷害（傷害部分
    未據告訴），直接對丁○○實施身體上之不法侵害行為。
二、案經丁○○告發及臺北縣警察局板橋分局報告臺灣板橋地方法院檢察署檢察官偵
    查起訴。
    理  由
一、訊之被告甲○○固坦認於右揭時地以木棒打破家中窗戶玻璃、將告發人遞給警員
    之紙撕毀、與告發人發生爭執後告發人有受傷之情形，惟矢口否認有何違反保護
    令罪之犯行，辯以當時係因告發人把門關起來不讓伊進去，一時氣憤才打破玻璃
    ，也不知告發人遞出來給警員的紙是什麼，而另兩次爭執告發人都是自己不慎跌
    倒而受傷，並非伊毆打所致云云。經查：右揭犯罪事實，業據告發人丁○○在警
    訊、偵查及本院審理中指述綦詳，核其所述與證人即被告之子丙○○在警訊及本
    院所為之證述、證人即到場處理警員戴志宏於偵查中所為之證述大抵一致，復有
    臺北縣警察局板橋分局大觀派出所工作紀錄簿影本可憑；參以告發人前就如事實
    欄(一)、(二)部分之事實向臺灣板橋地方法院檢察署檢察官提出告訴後，業於九十年
    一月二十九日檢察官庭訊時當庭表明撤回告訴（參九十年度偵字第一八二○號偵
    查卷九十年一月二十九日訊問筆錄），其後於被告復在同年二月八日再為如事實
    欄(三)部分之傷害行為時，仍在警訊中明確表示不願提出傷害告訴之意思（參九十
    年度偵字第四○三三號偵查卷第六頁背面），足見告發人並無使被告受刑事懲罰
    之意，是其所為前開事實之陳述，堪信與事實相符。而告發人前因被告對其實施
    家庭暴力行為，經本院核發上述民事通常保護令之事實，亦有該民事通常保護令
    附卷足稽。被告雖否認犯行，並以前開情詞置辯，然上開民事通常保護令經本院
    於八十九年九月十八日核發，並於同年月二十一日由與被告同住之子乙○○收受
    而合法送達，此有卷附送達證書在卷可憑，而事實欄(一)案發時，告發人向窗外之
    警員戴志宏表示其有上開民事通常保護令，警員戴志宏要求其出示，在遞出時卻
    遭被告撕毀，而當時被告就立於警員戴志宏旁邊，可聽到告發人與警員之對話等
    情，亦經告發人在本院供述甚詳，是被告自難諉為不知其所撕毀之紙即為法院核
    發之民事通常保護令；又告發人先後二次受傷之情形為左臉挫傷及擦傷、左胸及
    右手挫傷及臉部紅腫等傷害，有告發人提出之亞東醫院診斷證明書乙份及相片乙
    幀可資佐證，核其受傷情形與一般跌倒之症狀並不相符，而較類似告發人所指述
    徒手毆打及掌摑臉部之結果，是被告所為前開置辯，應為事後圖卸之詞，無足採
    信。被告毆打告發人身體成傷，自屬對其身體上之直接不法侵害，而其出言聲稱
    要拿鋸子鋸開門窗，並持木棍打破該屋四塊玻璃，又將丁○○遞給警員之將前開
    民事通常保護令撕毀等行為，皆係於欲毆打告發人遭關門抗拒後所為，以其事發
    整體始末觀察，其上開行為實已屬以間接之方式，對當時躲在屋內懼怕遭被告毆
    打之告訴人所為精神上不法之侵害。綜上所述，本件事證明確，被告犯行堪予認
    定。
二、按家庭暴力防治法所稱之家庭暴力，謂家庭成員間實施身體或精神上不法侵害之
    行為，該法第二條第一項定有明文，核被告所為，係犯家庭暴力防治法第五十條
    第一款之違反法院所為之禁止實施家庭暴力行為之民事通常保護令罪。公訴人認
    被告所犯係同法第五十條第二款之禁止對被害人直接、間接為騷擾聯絡行為之民
    事通常保護令罪，容有未洽，其起訴法條應予變更。被告多次實施家庭暴力之行
    為，時間緊接，方法相似，顯係基於一個違反民事通常保護令之概括犯意所為，
    為連續犯，依刑法第五十六條之規定以一罪論，並加重其刑。爰審酌被告前即因
    對告發人為家庭暴力行為，而經本院核發民事通常保護令禁止其再為家庭暴力行
    為及對告發人為直接或間接騷擾之聯絡行為，竟又多次犯之，顯無悔意，甚至在
    告發人撤回傷害告訴後，仍藉詞又出手掌摑告發人，尤見惡性非輕，及其犯罪手
    段、情節、所生之危害與犯罪後之態度等一切情狀，量處如主文所示之刑，並諭
    知易科罰金之折算標準，以示懲儆。
據上論斷，應依刑事訴訟法第二百九十九條第一項前段、第三百條、家庭暴力防治法
第五十條第一款、刑法第十一條前段、第五十六條、第四十一條，罰金罰鍰提高標準
條例第二條，判決如主文。
中      華      民      國      九十      年      七      月      二    日
                                  臺灣板橋地方法院刑事第二庭
                                          法  官  楊  博  欽
右正本證明與原本無異。
如不服本判決，應於判決送達後十日內，向本院提出上訴狀。
                                          書記官  潘  文  賢
中      華      民      國      九十      年      七      月      二    日
附錄本案論罪科刑法條全文：
家庭暴力防治法第五十條：
違反法院依第十三條、第十五條所為之下列裁定者，為本法所稱之違反保護令罪，處
三年以下有期徒刑、拘役或科或併科新台幣十萬元以下罰金︰
一  禁止實施家庭暴力行為。
二  禁止直接或間接騷擾、接觸、通話或其他連絡行為。
三  命遷出住居所。
四  遠離住居所、工作場所、學校或其他特定場所。
五  命完成加害人處遇計畫：戒癮治療、精神治療、心理輔導或其他治療、輔導。


司法院資訊處製作；財團法人民間司法改革基金會備份。
